臺灣高等法院臺南分院刑事裁定
109年度上重訴字第1599號
                                 109年度上重訴字第1600號
                                      110年度聲字第194號
                                      110年度聲字第195號
                                      110年度聲字第197號
                                      110年度聲字第206號
                                      110年度聲字第248號
                                      110年度聲字第249號
上  訴  人  臺灣臺南地方檢察署檢察官
上  訴  人  
即  被  告  黃建仁
選任辯護人  蘇清水律師
            王嘉豪律師
            蔡宜均律師
上  訴  人  
即  被  告  張永森
選任辯護人  鄭猷耀律師
            陳廷瑋律師
            吳鎧任律師
上  訴  人  
即  被  告  陳晨木
選任辯護人  賴鴻鳴律師
            黃俊達律師
            陳思紐律師
上  訴  人  
即  被  告  謝台生
選任辯護人  方文賢律師(法扶律師)                   
上  訴  人  
即  被  告  李福祥
選任辯護人  熊家興律師
            李國禎律師
上  訴  人  
即  被  告  陳國泰
選任辯護人  蘇榕芝律師
            江信賢律師
            鄭安妤律師                   
上列被告因殺人等上訴案件，聲請具保停止羈押，本院裁定如下
：
    主  文
 黃建仁、甲○○、陳晨木、謝台生、李福祥、陳國泰之羈押期間
 自民國110年3月31日起，延長貳月。
 上六人具保停止羈押之聲請均駁回。
    理  由
一、本件被告6人因犯殺人、槍砲等罪，前經本院訊問後，認為
    犯罪嫌疑重大，而有刑事訴訟法第101條第1項第3款之情事
    ，非予羈押，顯難進行審判或執行，而有羈押之必要，於民
    國109年12月31日執行羈押。
二、按羈押後，有無繼續羈押之必要，仍許法院斟酌訴訟進行程
    度及其他一切情事而為認定，除有刑事訴訟法第114條各款
    所列情形之一不得駁回者外，是否撤銷羈押或准許具保停止
    羈押，該管法院有自由裁量之權，衡非被告所得強求（最高
    法院46年台抗字第6號判例參照）。又羈押係以實行訴訟，
    保全證據或刑罰之執行為目的之強制處分，故法院審酌應否
    羈押時，除應先審查被告是否有刑事訴訟法第101條第1項各
    款所列情形，或有無第101條之1各款所列之罪名，且有事實
    足認為有反覆實施同一犯罪之虞外，尤應就是否有「非予羈
    押顯難進行追訴、審判或執行」之必要情事，依卷內具體客
    觀事證予以審酌，以決定是否確有羈押之必要（臺灣高等法
    院89年度抗字第184號裁定參照）。且羈押被告之目的，在
    於確保訴訟程序之進行、確保證據之存在、真實及確保刑罰
    之執行，而被告有無羈押之必要，及羈押後其原因是否仍然
    存在，有無繼續羈押之必要，應否延長羈押，均屬事實認定
    之問題，法院有依法認定裁量之職權，自得就具體個案情節
    予以斟酌決定，如就客觀情事觀察，法院許可羈押之裁定在
    目的與手段間之衡量並無明顯違反比例原則情形，即無違法
    或不當可言，且關於羈押原因之判斷，尚不適用訴訟上之嚴
    格證明原則，而應適用自由證明程序。
三、本件被告6人因犯殺人、槍砲等罪，業經原審判處有期徒刑
    重刑在案（黃建仁判處有期徒刑13年6月、甲○○判處有期徒
    刑12年6月、陳晨木判處有期徒刑14年6月、謝台生判處有期
    徒刑7年6月、李福祥判處有期徒刑6年4月、陳國泰判處有期
    徒刑13年6月），且仍在本院調查審理中，綜合卷內客觀具
    體事證資料，並兼顧實體真實之發現等因素，認其羈押之原
    因尚未消滅，且非經羈押顯難進行審判，而有繼續羈押之必
    要，並無違反平等或比例原則之情形。況刑事訴訟係以實現
    國家刑罰權為目的之司法程序，其審判乃以追訴而開始，追
    訴必須實施偵查，待至判決確定，尚須執行始能實現裁判之
    內容。偵查、追訴、審判及刑之執行均屬刑事司法之過程。
    本件被告6人業經原審判處重罪如上在案，而本院亦認其犯
    罪嫌疑重大，則日後尚有「刑之執行」之司法權尚待行使，
    自仍有繼續羈押之必要(最高法院95年度台抗字第70號裁定
    參照)。綜上，本件羈押之原因尚未消滅，仍有繼續羈押之
    必要，爰於羈押期間未滿前，訊問被告後，裁定自民國110
    年3月31日起，延長羈押2月。
四、被告6人聲請意旨略以：
　㈠被告黃建仁：否認犯罪，我在家泡茶，制式步槍是陳國泰拿
    來的，我只是知情而已，且第一期和解金已給付，請求具保
    停止羈押。
　㈡被告甲○○：否認犯罪，制式步槍是陳國泰拿給陳晨木，黃建
    仁叫我拿到後面放，其他我沒有參與，和解金第一期還沒付
    ，我弟弟沒有辦法籌錢。
　㈢被告陳晨木：被告坦承槍砲及殺人未遂犯行，已給付第一期
    和解金，有3名未成年子女需被告照顧，無逃亡串證之虞，
    無羈押必要，請求具保停止羈押。
　㈣被告謝台生：被告坦承犯行，帶槍投案，態度良好，經濟不
    佳，尚有子女就學中需被告照顧，無串證逃亡之虞，無羈押
    必要，請求具保停止羈押。
　㈤被告李福祥：被告事先並不知悉謝台生、王崇男持有槍枝，
    更不可能與其等共謀，且被告與黃建仁是多年朋友，不可能
    會對其開槍，並無串證逃亡之虞，請求具保停止羈押。
　㈥被告陳國泰：被告已達成和解，給付第一期和解金，無逃亡
    串證之虞，請求具保停止羈押。
五、經查：
  ㈠被告6人所涉殺人、殺人未遂、槍砲彈藥刀械管制條例等案件
    ，有卷附相關證據可佐，足徵其等犯嫌重大；參以被告黃建
    仁、甲○○、陳晨木、陳國泰均知悉本案制式步槍之存在，被
    告謝台生及死者王崇男亦各持改造及制式手槍偕同被告李福
    祥到場，雙方互為開槍射擊，足見其等對於上開重罪應有參
    與。再者，被告甲○○、陳晨木有槍砲前科，被告陳國泰經通
    緝始到案，此有被告前案紀錄表可按，又被告6人所犯槍砲
    彈藥刀械管制條例第7條第4項、第8條第4項、第12條第4項
    犯行，嚴重影響社會治安，復衡酌近日臺南地區槍枝犯罪頻
    傳、本案有制式步槍、制式手槍、改造手槍之情節、本案審
    理進度、司法追訴之國家與社會公益，及被告之人身自由之
    私益，認繼續對被告6人予以羈押，應屬適當及必要，是本
    案羈押之事由及必要性仍然存在，無法因具保、責付、限制
    住居等替代手段而使之消滅，仍有繼續羈押之必要。
  ㈡被告6人聲請意旨請求讓其等交保照顧家庭云云，惟此等事由
    核與被告6人是否具備羈押事由與羈押必要性之法律判斷無
    涉，尚無從據為准予其等具保停止羈押之正當事由；又本件
    無符合刑事訴訟法第114 條各款所定得具保停止羈押之情形
    。從而，本件被告6人所提上開事由並無法使羈押原因歸於
    消滅，是其等聲請具保停止羈押，自難准許，應予駁回。
六、據上論斷，依刑事訴訟法第220條，裁定如主文。　　　
中　　華　　民　　國　　110 　年　　3 　　月　　15　　日
                刑事第五庭    審判長法　官  黃國永
                                    法　官  蔡川富
                                    法　官  翁世容
以上正本證明與原本無異。
如不服本裁定，應於收受本裁定後五日內向本院提出抗告狀。
　　　　　　　　　　　　　　　　　　書記官　顏惠華
中　　華　　民　　國　　110 　年　　3 　　月　　15　　日